臺灣高等法院高雄分院刑事判決
111年度金上訴字第10號
上  訴  人  
即  被  告  林秉翰


選任辯護人  王建宏律師
上列上訴人因詐欺等案件，不服臺灣高雄地方法院110年度金訴
字第117號，中華民國110年10月27日第一審判決（起訴案號：臺
灣高雄地方檢察署110年度偵字第2598號、併辦案號：臺灣屏東
地方檢察署110年度偵字第2113號），提起上訴，本院判決如下
：
    主  文
原判決關於沒收部分撤銷。
其他上訴駁回。
林秉翰緩刑肆年。並應給付陳家榆新臺幣（下同）拾伍萬元；其
給付方法為：自民國111年6月10日起，按月於每月10日前給付陳
家榆新臺幣壹萬元，至清償完畢為止，如有一期不按時履行，視
為全部到期。另應給付江謝盛彩捌萬元；其給付方法為：自民國
111年6月10日起，按月於每月10日前給付江謝盛彩新臺幣伍仟元
，至清償完畢為止，如有一期不按時履行，視為全部到期。緩刑
期間付保護管束。
    事  實
一、林秉翰已預見具「牟利性」、「持續性」之有結構詐騙集團
    盛行，提供金融機構帳戶予他人使用，並依照他人指示持金
    融機構帳戶之存摺、提款卡及密碼前往領取款項後交付，所
    提供之帳戶可能作為詐騙集團成員詐欺取財供被害人匯款使
    用，依指示提款後交付他人更可能使被害人贓款流入詐騙集
    團掌控以致去向不明，仍基於該結果之發生不違背其本意之
    不確定故意，於民國109年9月25日起透過通訊軟體LINE，與
    身分不詳名為「林怡蓁」之人聯繫後，就加入「林怡蓁」與
    身分不詳名為「張智傑」之成年人及其所屬詐騙集團成員間
    所組成，具「牟利性」、「持續性」之有結構性詐騙犯罪組
    織，並與上述詐騙集團成員，基於三人以上共同詐欺取財、
    掩飾隱匿詐欺犯罪所得而洗錢之犯意聯絡，由林秉翰提供名
    下中華郵政股份有限公司（下稱中華郵政）帳號000-000000
    00000000號帳戶、國泰世華銀行帳號000-000000000000號帳
    戶充當收款帳戶，另由上述詐騙集團內不詳成員，分別於如
    附表所示時間，以各該編號所示之詐騙手法向各該編號所示
    之人行騙，致各該編號所示之人陷於錯誤，分別匯款至各該
    編號所示之收款帳戶內。再由「張智傑」指示林秉翰持用各
    該編號所示之收款帳戶金融卡，於各該編號所示之提領時間
    、地點提領各該編號所示金額，再依「張智傑」指示扣除報
    酬各新臺幣（下同）5,000元、3,000元後，在高雄市旗津區
    「天聖宮」附近，將剩餘款項交給某身分不詳之外務人員，
    而以此方式製造金流斷點，掩飾、隱匿詐欺犯罪所得之去向
    及所在。
二、案經陳文平、陳家榆、江謝盛彩訴由高雄市政府警察局鼓山
    分局報請臺灣高雄地方檢察署檢察官偵查起訴，及臺灣屏東
    地方檢察署檢察官移送併辦。
    理  由
壹、證據能力方面：
一、本判決認定事實所引用之證據資料，其中各項言詞或書面傳
    聞證據部分，業經本院審理時予以提示並告以要旨，檢察官
    及被告、辯護人於本院審理時均表示同意作為證據，本院審
    酌上開證據資料製作時之情況，較無人情施壓或干擾，亦無
    不當取供之情形，復查無違法不當或證明力明顯過低之瑕疵
    ，認為以之作為證據應屬適當，認前揭證據資料均有證據能
    力。
貳、認定事實所依憑之證據及理由：
一、上開事實，訊據上訴人即被告林秉翰對於客觀上之犯罪事實
    坦承不諱，被告辯護人雖替被告辯護稱：被告主觀上並無加
    入犯罪組織之犯意；另本案並無證據證明有三人以上共同詐
    欺取財之情云云。
二、經查：
  ㈠上述詐騙集團成員於附表所示之時間，以附表所示方式，對
    附表所示之告訴人陳文平等3 人施用詐術，致其等均陷於錯
    誤，而各於附表所示之時間，將附表所示之金額匯入被告名
    下如附表所示收款帳戶內，旋遭被告於附表所示時間、地點
    提領一空等情，為被告所自白不諱，且經證人即附表所示之
    告訴人陳文平等3 人及證人鍾霈淳分別於警詢中證述明確（
    警一卷第43至46、54至55、64至68頁），並有告訴人陳文平
    提出之匯款回條聯、陳家榆提出之存款人收執聯、江謝盛彩
    提出之匯款申請書、LINE對話照片影本；及被告上述中華郵
    政帳戶開戶基本資料及客戶歷史交易清單、國泰世華銀行開
    戶基本資料及對帳單、被告提出之LINE對話紀錄，被告提領
    款項之監視器錄影畫面擷取照片、相關之報案三聯單、受理
    各類案件紀錄表、內政部警政署反詐騙諮詢專線紀錄表、受
    理詐騙帳戶通報警示簡便格式表、金融機構聯防機制通報單
    、高雄市政府警察局鼓山分局扣押筆錄、目錄表及收據（警
    一卷第16至23頁）等在卷可稽，上開事實已可認定。
  ㈡被告於原審雖辯稱是在瀏覽某社群網站工作資訊後，用LINE
    與名為「林怡蓁」之人聯繫，詢問對方工作內容等語，並提
    出LINE對話截圖為證（見偵二卷第31至39頁），然觀諸上述
    徵人啟事內容，並無關於工作內容、地點、休假方式及酬勞
    等具體說明；佐以被告與對方LINE對話內容，被告於依對方
    要求提供金融機構帳戶時，均未有所遲疑，待完成對方所有
    指示後，則僅一再追問何時可以開始賺錢，大概可以賺多少
    錢等事宜；何況被告於警詢時已坦言「知悉帳戶供予他人使
    用，可能會成為人頭帳戶的風險」、「一開始我會擔心他人
    可能會利用我的帳戶來進行洗錢及詐騙」、「知悉所提領交
    付之款項為詐騙所得」等語（警一卷第10、12頁），及被告
    所提出與「張智傑」LINE對話紀錄（偵二卷第43至69頁），
    內容亦清楚呈現「張智傑」多次告知被告款項已入帳，並指
    示被告分次提領款項等內容，足見被告主觀上已然知悉提供
    金融機構帳戶供他人使用，事後並依指示提領帳戶內之款項
    ，其所提領之款項可能是詐騙集團施行詐術所得已然明確。
  ㈢個人開設金融帳戶並無難度，「張智傑」等人自可提供自身
    金融帳戶供款項入帳並加以提領，何需大費周章對外刊登工
    作廣告。另有關被告工作酬勞部分，依據被告供述及其所提
    供上述與「林怡蓁」、「張智傑」之LINE對話紀錄，可知大
    約是提領金額4%，以被告於109年10月5日下午13時30分許至
    13時45分許，短短15分鐘內，被告於附表編號1、2所示兩家
    郵局臨櫃及ATM領款再轉交「張智傑」指定前來收款之人，
    即可輕鬆獲取5,000元之酬勞；另於附表編號3所示時間內領
    款再交給「張智傑」指定前來收款之人，亦可領取3,000 元
    之酬勞，如此高報酬之工作，「林怡蓁」、「張智傑」等人
    大可自行上工賺取，甚至引薦親朋好友上工賺取亦無不可，
    焉有輪到被告之機會，而上述高報酬之工作，在被告與「林
    怡蓁」、「張智傑」素不相識，未能具體明瞭款項來源是否
    合法時，即代表高風險，所謂高風險乃指可能有來歷不明款
    項匯入應徵者所提供之金融帳戶內，而使得帳戶隨時有淪為
    警示帳戶可能，帳戶開戶人亦有遭檢警以詐騙集團車手名義
    逮捕偵辦可能，此為被告獲取上開高報酬時所心知肚明。再
    佐以若非本案詐欺集團成員對被告有高度信賴，又豈有甘冒
    費心詐騙所得遭私吞風險而委由被告出面收取高額現金之理
    ，益見被告對於本案詐欺行為參與程度匪淺，並與「林怡蓁
    」、「張智傑」等人彼此間具有一定程度之默契及信任關係
    ，被告為貪圖不勞而獲之高額報酬而擔任詐騙集團車手工作
    無訛，而「林怡蓁」、「張智傑」等人為避免自身擔任車手
    工作導致暴露自身身分而遭查緝，亦同意讓被告領取上開高
    報酬，雙方各取所需，以上均為被告可得輕易知悉並已知悉
    者。
  ㈣近來利用人頭帳戶以行詐騙之事屢見不鮮，詐騙犯罪者以購
    物付款方式設定錯誤、中獎、退稅、家人遭擄、信用卡款對
    帳、提款卡密碼外洩、疑似遭人盜領存款等事由，詐騙被害
    人至金融機構櫃檯電匯，抑或持提款卡至自動櫃員機依其指
    示操作，使被害人誤信為真而依指示操作轉出款項至人頭帳
    戶後，詐騙犯罪者隨即將之提領一空之詐騙手法，層出不窮
    ，且經政府多方宣導，並經媒體反覆傳播，而諸如擄車勒贖
    、假勒贖電話、刮刮樂詐財、網路詐騙、電話詐騙等，多數
    均係利用他人帳戶，作為恐嚇取財或詐欺取財所得財物匯入
    、取款以逃避檢警查緝之用之犯罪工具，此為一般人通常之
    知識、智能及經驗可輕易知悉。被告於案發時雖年僅20歲，
    正在大學唸書，曾有打工之經驗，並非欠缺社會經驗之人，
    對於上開詐騙集團手法亦已知悉，竟因貪圖暴利，將自己金
    融帳戶提供予不熟識之人使用，讓詐騙集團實行詐欺而作為
    收取匯款之犯罪工具，進而持金融卡提領帳戶內款項後轉交
    前來收款之人，被告主觀上自有參與詐欺組織、詐欺取財及
    洗錢等不確定犯意甚明。
  ㈤本件詐欺犯行之共犯，除被告以外，至少尚有「林怡蓁」、
    「張智傑」及「張智傑」等指示向被告收取款項等成年人參
    與犯罪，足認本件犯行係3人以上共同對告訴人陳文平等3人
    實行詐騙，應已該當刑法第339條之4第1項第2款之「三人以
    上共同犯之」構成要件無訛，被告辯護人辯稱被告主觀上並
    無三人以上共同詐欺之認識云云，顯係卸責之詞，不足採信
    。
　㈥綜上所述，本案事證明確，被告上開犯行堪以認定。
參、論罪科刑：
一、洗錢防制法於105 年12月28日修正公布，並於106年6月28日
    生效施行…例如詐欺集團向被害人施用詐術後，為隱匿其詐
    欺所得財物之去向，而令被害人將其款項轉入該集團所持有
    、使用之人頭帳戶，並由該集團所屬之車手前往提領詐欺所
    得款項得逞，檢察官如能證明該帳戶內之資金係本案詐欺之
    特定犯罪所得，即已該當於新法第14條第1 項之一般洗錢罪
    。另過去實務認為，行為人對犯特定犯罪所得之財物或利益
    作直接使用或消費之處分行為，或僅將自己犯罪所得財物交
    予其他共同正犯，祇屬犯罪後處分贓物之行為，非本條例所
    規範之洗錢行為，惟依新法規定，倘行為人意圖掩飾或隱匿
    特定犯罪所得來源，而將特定犯罪所得直接消費處分，甚或
    交予其他共同正犯，而由共同正犯以虛假交易外觀掩飾不法
    金流移動，即難認單純犯罪後處分贓物之行為，應仍構成新
    法第2條第1或2款之洗錢行為（最高法院108年度台上字第17
    44號判決意旨參照）。查本案告訴人陳文平等人受騙匯款至
    指定帳戶後，詐欺所得款項遭被告提領後上繳之方式製造金
    流斷點，致無從追查詐欺所得款項之流向，可認被告所為已
    構成洗錢行為。
二、本件詐欺犯行之共犯，除被告以外，至少尚有「林怡蓁」、
    「張智傑」及「張智傑」指示向被告收取款項等成年人參與
    犯罪，足認本件犯行係3人以上共同對告訴人陳文平等3人實
    行詐騙，應已該當刑法第339條之4第1項第2款之「三人以上
    共同犯之」構成要件無訛。
三、行為人於參與詐欺犯罪組織之行為繼續中，先後多次為加重
    詐欺之行為，因參與犯罪組織罪為繼續犯，犯罪一直繼續進
    行，直至犯罪組織解散，或其脫離犯罪組織時，其犯行始行
    終結。故該參與犯罪組織與其後之多次加重詐欺之行為皆有
    所重合，然因行為人僅為一參與犯罪組織行為，侵害一社會
    法益，屬單純一罪，應僅就「該案中」與參與犯罪組織罪時
    間較為密切之首次加重詐欺犯行論以參與犯罪組織罪及加重
    詐欺罪之想像競合犯，而其他之加重詐欺犯行，祗需單獨論
    罪科刑即可，無需再另論以參與犯罪組織罪，以避免重複評
    價。是如行為人於參與同一詐欺集團之多次加重詐欺行為，
    因部分犯行發覺在後或偵查階段之先後不同，肇致起訴後分
    由不同之法官審理，為裨益法院審理範圍明確、便於事實認
    定，即應以數案中「最先繫屬於法院之案件」為準，以「該
    案件」中之「首次」加重詐欺犯行與參與犯罪組織罪論以想
    像競合。縱該首次犯行非屬事實上之首次，亦因參與犯罪組
    織之繼續行為，已為該案中之首次犯行所包攝，該參與犯罪
    組織行為之評價已獲滿足，自不再重複於他次詐欺犯行中再
    次論罪，俾免於過度評價及悖於一事不再理原則（最高法院
    109 年度台上字第3945號判決意旨可資參照）。本案是被告
    於109年9月底加入上述詐欺集團後，所為詐欺犯行中「最先
    繫屬於法院之案件」，有臺灣高雄地方檢察署起訴送審之函
    文及其上所蓋原審法院之收文章、被告之臺灣高等法院被告
    前案紀錄表可稽，依上述最高法院判決意旨，本案犯罪事實
    附表編號1 部分，為被告「最先繫屬於法院之案件」之「首
    次」加重詐欺犯行，自應一併論以被告參與犯罪組織行為。
    是核被告如附表編號1所示犯行，係犯組織犯罪防制條例第3
    條第1 項後段之參與犯罪組織罪、刑法第339條之4第1項第2
    款之三人以上共同詐欺取財罪及洗錢防制法第14條第1項、
    第2條第2 款之洗錢罪；如附表編號2、3所示犯行，均係犯
    刑法第339條之4第1項第2款之三人以上共同詐欺取財罪及洗
    錢防制法第14條第1 項、第2條第2款之洗錢罪。公訴意旨就
    被告參與犯罪組織犯行雖未起訴，然因此部分與起訴部分有
    想像競合之裁判上一罪關係，應為起訴效力所及，並經本院
    於審理時當庭告知，無礙於被告防禦權之行使，自應併予審
    理。
四、被告就附表編號1至3所示歷次提領款項之行為，均係於密接
    時間而為，手法相同，且侵害同一法益，是其就附表編號1
    至3 所示時間各次提領行為之獨立性極為薄弱，依一般社會
    觀念，在時間差距上，難以強行分開，在刑法評價上，以視
    為數個舉動接續施行，合為包括一行為予以評價較為合理，
    應各論以接續犯。
五、被告參與犯罪組織與其加重詐欺、洗錢之行為雖非同一，然
    其加重詐欺及洗錢行為均是在其繼續參與犯罪組織中所為，
    二者仍有部分合致，且其參與該詐欺集團之犯罪組織，即是
    依其前開分工開始實施加重詐欺及洗錢犯行，是其參與該犯
    罪組織，顯係以實施加重詐欺及洗錢犯行作為其目的，自不
    能將參與犯罪組織及加重詐欺、洗錢論以數行為，而予以併
    罰，以免過度評價，其參與犯罪組織後首次犯行（即如附表
    編號1 所示，詐欺集團最先著手施用詐術之犯行），應與該
    次加重詐欺及洗錢犯行，論以一行為觸犯數罪名之想像競合
    犯，依刑法第55條規定，從一重之三人以上共同詐欺取財罪
    處斷；被告如附表編號2、3所示之加重詐欺犯行，應與各次
    洗錢犯行論以想像競合犯，依刑法第55條規定，從一重之三
    人以上共同詐欺取財罪處斷。被告與「林怡蓁」、「張智傑
    」及所屬之詐欺集團成員間，就上開犯行，彼此間具犯意聯
    絡與行為分擔，為共同正犯。被告於本院審理中就附表所示
    洗錢罪3罪均已自白，此部分依洗錢防制法第16條第2項規定
    ，應均予減輕其刑。
六、被告所犯附表所示3 罪，犯意有別，行為互異，應予分論併
    罰。
七、檢察官移請併辦部分（屏檢110 年度偵字第2113號），與起
    訴書附表編號2 所示犯行為同一事實，本院應併予審究。
八、原審就如附表編號1至3關於被告沒收部分，雖以：「依據被
    告與「張智傑」上述LINE對話紀錄，被告於附表編號1、2所
    示合計提領60萬元，依「張智傑」指示自取5,000 元後將剩
    餘款項交給「張智傑」指定之外務人員，上開5,000元犯罪
    所得顯係來自提領告訴人陳文平、陳家榆遭騙所匯款項因而
    取得，於是依詐騙金額1：1比例分配，認定附表編號1、2所
    示犯行，被告之犯罪所得各為2,500 元；另被告於附表編號
    3所示合計提領20萬元，依「張智傑」指示自取3,000元後將
    剩餘款項交給「張智傑」指定之外務人員，此次被告之犯罪
    所得則為3,000 元。因上述犯罪所得為被告所有且均未扣案
    ，爰分別依刑法第38條之1第1項規定於相關罪刑下宣告沒收
    ，並依同條第3 項規定，諭知於全部或一部不能沒收時，追
    徵之。」云云，就被告所得宣告沒收。惟被告於原審判決後
    ，已與被害人陳文平、陳家榆、江謝盛彩成立和解，賠償其
    損失，有陳文平之刑事陳述意見狀（本院卷第71頁）、被告
    與陳家榆、江謝盛彩之調解筆錄（本院卷第121頁）附卷可
    稽，則被告既已和解而無所得，其因詐欺犯罪所得自已不存
    在而不應予沒收，原審就此部分併為沒收之諭知，自有未合
    。又關於扣案之IPHONE XS手機（含SIM卡）1 支，為被告所
    有供犯罪所用之物，以及未扣案如附表所示被告名下金融帳
    戶存簿，已遭列為警示帳戶，連同金融卡均無從再利用作為
    詐欺取財工具，客觀財產價值低微，尚難認具有刑法上之重
    要性，依刑法第38條之2第2項規定，不予宣告沒收，此部分
    亦有未當。被告上訴意旨，雖未指摘原判決此部分不當，但
    原判決關於沒收部分既有可議，自應由本院將原判決關於沒
    收部分（包括附表編號1至3）改判，就此部分不另為沒收之
    諭知。
九、原審因而審酌被告正值成年，不思循正當途徑獲取財物，竟
    為貪圖輕易獲得金錢，無視近年來詐欺案件頻傳，行騙手段
    日趨集團化、組織化、態樣繁多且分工細膩，每每造成廣大
    民眾受騙，損失慘重，仍加入詐欺集團提供金融帳戶並擔任
    提款車手，造成告訴人陳文平等3 人受有如附表所示財產損
    害，對社會交易秩序、社會互信機制均有重大妨礙，且犯後
    否認犯行，不知悔改，本應從嚴議處；惟考量被告素行良好
    ，並無前科，及被告現就讀二技，經濟狀況不好等一切情狀
    ，各量處如附表主文欄所示之刑。另考量被告如附表編號1
    至3所示犯行均係於同日為之，而認被告對法益侵害之加重
    效應，如以實質累加之方式定應執行刑，則處罰之刑度顯將
    超過其行為之不法內涵，而違反罪責原則，及考量因生命有
    限，刑罰對其造成之痛苦程度，係隨刑度增加而生加乘效果
    ，而非以等比方式增加，是以隨罪數增加遞減其刑罰之方式
    ，當足以評價其等行為之不法性之法理，爰依刑法第50條第
    1 項前段規定，定其應執行刑為有期徒刑1年4月。認事用法
    ，核無不當，量刑及定應執行刑亦屬妥適。被告上訴意旨，
    以原審量刑過重，指摘原判決不當，為無理由，應予駁回。
十、末查：被告前未曾因故意犯罪受有期徒刑以上刑之宣告，有
    臺灣高等法院被告全國前案紀錄表一份附卷可稽，其受此次
    偵審程序及科刑判決之教訓後，當知警惕而無再犯之虞，且
    其犯罪以後已與告訴人陳文平成立調解，並已給付調解金額
    完畢，有臺灣高雄地方法院110年度雄司簡調字第2727號損
    害賠償事件調解筆錄一份附卷可參（本院卷第87頁），另與
    告訴人陳家榆成立調解，除已給付陳家榆現金5萬元外，餘
    款15萬元自民國111年6月10日起，按月於每月10日前給付陳
    家榆新臺幣壹萬元，至清償完畢為止，如有一期不按時履行
    ，視為全部到齊。以及與告訴人江謝盛彩成立調解，除已給
    付江謝盛彩現金2萬元外，餘款8萬元自民國111年6月10日起
    ，按月於每月10日前給付江謝盛彩新臺幣伍仟元，至清償完
    畢為止，如有一期不按時履行，視為全部到齊。此有本院11
    1年度附民移調字第11、12號調解筆錄一份可參（本院卷第1
    21、122頁），本院認其所受有期徒刑之宣告，以暫不執行
    為適當，併宣告被告緩刑4年。並斟酌情形，命被告依調解
    筆錄內容所載，命被告應給付陳家榆新臺幣（下同）拾伍萬
    元；其給付方法為：自民國111年6月10日起，按月於每月10
    日前給付陳家榆新臺幣壹萬元，至清償完畢為止，如有一期
    不按時履行，視為全部到齊。另應給付江謝盛彩捌萬元；其
    給付方法為：自民國111年6月10日起，按月於每月10日前給
    付江謝盛彩新臺幣伍仟元，至清償完畢為止，如有一期不按
    時履行，視為全部到齊。（按此項命被告向被害人支付相當
    數額之損害賠償，即為調解筆錄之債務，二者為同一債務，
    其給付方式一致。被告如有給付，關於本案所諭知之支付義
    務以及該調解筆錄所載之給付義務均同時消滅，並應注意刑
    法第75條之1 第1 項第4 款，違反第74條第2 項第1 款至第
    8 款所定負擔情節重大者，足認原宣告之緩刑難收其預期效
    果，而有執行刑罰之必要者，得撤銷其緩刑宣告之規定）。
    併依刑法第93條前段規定，諭知被告於緩刑期間付保護管束
    。
肆、強制工作部分（參與組織犯罪部分）：
　　末按司法院大法官110年12月10日公布之釋字第812號解釋，
    106年4月19日修正公布之組織犯罪防制條例第3條第3項規定
    ：「犯第1項之罪者，應於刑之執行前，令入勞動場所，強
    制工作，其期間為3年。」（嗣107年1月3日修正公布第3條
    ，但本項並未修正）就受處分人之人身自由所為限制，違反
    憲法比例原則及憲法明顯區隔原則之要求，與憲法第8條保
    障人身自由之意旨不符，應自本解釋公布之日起失其效力。
    從而被告林秉翰如附表一編號1所為固以一行為觸犯參與犯
    罪組織罪、加重詐欺取財罪及洗錢罪，經本院依刑法第55條
    前段規定，從一重之加重詐欺取財罪處斷，惟因組織犯罪防
    制條例第3條第3項強制工作之規定業經大法官解釋公布失效
    ，自無再予論斷被告是否尚需依前揭規定宣告強制工作之必
    要，附此敘明。
據上論結，應依刑事訴訟法第368條、第369條第1項，刑法第74
條第1項第1款、第2項第3款、第93條第1項前段，判決如主文。
本案經檢察官王清海提起公訴，及臺灣屏東地方檢察署檢察官魏
豪勇移送併辦，檢察官高碧霞到庭執行職務。
中　　華　　民　　國　　111 　年　　5 　　月　　4 　　日
                  刑事第四庭    審判長法  官  黃建榮
                                      法  官  陳君杰
                                      法  官  任森銓
以上正本證明與原本無異。
如不服本判決應於收受本判決後20日內向本院提出上訴書狀，其
未敘述上訴理由者，並得於提起上訴後20日內向本院補提理由書
狀（均須按他造當事人之人數附繕本）「切勿逕送上級法院」。
中　　華　　民　　國　　111 　年　　5 　　月　　4 　　日
　　　　　　　　　　　　　　　　　　　書記官  謝佳育
附錄本判決論罪科刑法條：
組織犯罪防制條例第3條第1項（後段）
發起、主持、操縱或指揮犯罪組織者，處3 年以上10 年以下有
期徒刑，得併科新臺幣1 億元以下罰金；參與者，處6 月以上5 
年以下有期徒刑，得併科新臺幣1 千萬元以下罰金。但參與情節
輕微者，得減輕或免除其刑。
刑法第339條之4 第1項（第2款）
犯第339 條詐欺罪而有下列情形之一者，處1 年以上7 年以下有
期徒刑，得併科1 百萬元以下罰金：
一、冒用政府機關或公務員名義犯之。
二、三人以上共同犯之。
三、以廣播電視、電子通訊、網際網路或其他媒體等傳播工具，
    對公眾散布而犯之。
洗錢防制法第14條第1項
有第二條各款所列洗錢行為者，處7 年以下有期徒刑，併科新臺
幣5 百萬元以下罰金。
附表
編號 告訴人 遭詐騙之時間及手法 匯款之時間、地點、金額及帳戶 被告提領之時間、地點及金額     主文欄 1 陳文平 本案詐欺集團成員於109年10月5日9 時許，以電話與陳文平聯繫，假冒其姪子，並佯稱急需用錢要借款云云，致陳文平陷於錯誤，以右揭方式匯款 109年10月5日9 時22分許，前往嘉義市○區○○路 000號彰化銀行北嘉義分行匯款30萬元至林秉翰上述中華郵政帳戶 ㈠109年10月5日12時52分、54分許，經由網路跨行各轉帳5 萬元至被告中國信託銀行帳戶內再分次提領。 ㈡109年10月5日13時29分許，在高雄市○○區○○○路000 號中洲郵局臨櫃提領35萬元。 ㈢109年10月5日13時43分至13時45分許，在高雄市○○區○○○路000 號旗津郵局提款機分次提領共15萬元。 林秉翰犯三人以上共同詐欺取財罪，處有期徒刑壹年貳月。IPHONE XS手機（含SIM卡）1支沒收。 2 陳家榆 本案詐欺集團成員於109年10月5日10時許，以電話與陳家榆聯繫，假冒其孫子，並佯稱需用錢云云，致陳家榆陷於錯誤，以右揭方式匯款 109年10月5日10時26分許，前往台南善化郵局匯款30萬元至林秉翰上述中華郵政帳戶  林秉翰犯三人以上共同詐欺取財罪，處有期徒刑壹年貳月。IPHONE XS手機（含SIM卡）1支沒收。 3 江謝盛彩 本案詐欺集團成員於109年10月5日10時28分許，以電話與江謝盛彩聯繫，假冒其姪子，並佯稱急需用錢要借款云云，致江謝盛彩陷於錯誤，以右揭方式匯款 109年10月5日13時43分許，由證人鍾霈淳前往桃園市觀音農會匯款20萬元至林秉翰上述國泰世華銀行帳戶 109年10月5日14時09分至34分許，先後在高雄市○○區○○○路000號（統一超商）、高雄市○○區○○○路000 號（統一超商）、高雄市○○區○○路00號（統一超商）、高雄市○○區○○路00號(全家超商）共提領20萬元 林秉翰犯三人以上共同詐欺取財罪，處有期徒刑壹年壹月。IPHONE XS手機（含SIM卡）1支沒收。